臺灣板橋地方法院交通事件裁定　　　　　　　　　九十二年度交聲字第一九○七號
　　原處分機關　交通部公路總局臺北區監理所
　　異　議　人
　　即受處分人　甲○○
右列異議人因違反道路交通管理處罰條例案件，對於交通部公路總局臺北區監理所於
民國九十二年十二月十五日以北監自裁字裁四○－Ｚ00000000號違反道路交
通管理事件裁決書所為之處分，聲明異議，本院裁定如左：
    主  文
異議駁回。
    理  由
一、異議意旨略以：異議人於民國九十二年八月三十一日凌晨零時四十一分許駕駛車
    牌號碼三Ｎ－九九七六號自用小客貨車，行經國道一號北上九十九公里處，除施
    工封閉之外側車道外，旁邊尚有一車道，執勤員警以雷射槍測速之同時，異議人
    行駛於中間車道，且同時前後左右三車道中有六、七部車同行，警員何以於九十
    九公里測得，尾隨至九十三公里處才以警車貼近異議人，令異議人開至外側車道
    接受處罰，且異議人並未超速，無法接受員警說異議人超速，異議人就是超速的
    論點，因此拒絕簽收罰單，異議人強烈質疑，因為超速車已不見蹤跡，異議人僅
    為代罪羔羊，且未收到罰單，因此不服裁決，爰依法聲明異議云云。
二、按汽車行駛高速公路應依限速標誌指示；汽車行駛於高速公路或設站管制之道路
    ，而不遵管制之規定者，處汽車駕駛人新臺幣三千元以上六千元以下罰鍰；汽車
    駕駛人違反本條例第三十三條者，除各依原條款處罰鍰外，並各予記違規點數一
    點，高速公路交通管制規則第五條第一項前段、道路交通管理處罰條例第三十三
    條第一項、第六十三條第一項第一款分別定有明文。再按行為人有道路交通管理
    處罰條例之情形者，應填製舉發違反道路交通管理事件通知單，並於被通知人欄
    予以勾記，其通知聯依下列規定辦理：一、‧‧‧拒絕簽章者，並記明其事由，
    視為已收受：‧‧‧，違反道路交通管理事件統一裁罰基準及處理細則第十一條
    第一項第一款中段亦定有明文。
三、經查：本件異議人即受處分人甲○○於九十二年八月三十一日凌晨零時四十一分
    許駕駛車牌號碼三Ｎ－九九七六號自用小客貨車，行經國道一號公路北上九十九
    公里處，經國道公路警察局第二警察隊楊梅分隊執勤員警石詠新使用雷射測速器
    測得異議人行車速度達時速一百十三公里，超過該處之速限即時速一百公里，經
    警攔停舉發之違規事實，有內政部警政署國道公路警察局九十二年八月三十一日
    公警局交字第Ｚ00000000號舉發違反道路交通管理事件通知單影本乙紙
    在卷可稽。雖異議人否認有超速違規之行為，並以前揭情詞置辯，惟查，證人即
    舉發本件違規之警員石詠新到庭結證稱：當時巡邏車是停在路邊的路肩旁的避側
    彎，是在巡邏車上以雷射槍測得的時速，確定測到時速一一三公里的車子就是舉
    發單上所寫的三Ｎ－九九七六號車，開始時，我下車上前去攔他，我同事坐在乘
    客座沒有下車，我有用指揮棒，揮動指揮棒，攔那部車，他沒有停，沒有攔下來
    ，所以我開車尾隨他後面，因為再往前開的路段因為施工，封閉路肩，沒有辦法
    攔他，所以到九十三與九十二公里交接處，才攔他下來等語；又在場之另一名警
    員吳道文亦結證稱：「（問：你當時確實有看到石詠新有下車要去攔那部超速的
    車子？）有，石詠新有跟我說這台車超速了」等語明確（見本院九十三年一月二
    十日訊問筆錄) 。查執行勤務警員掣單舉發違反道路交通管理處罰條例所列之違
    規事實，本質上為行政處分，係公務員基於職務上權力，依法就特定之具體事件
    所為具有公法上效果之單方行政行為，基於公務員為公法上行為具有公信力之原
    則，該行政處分當可被推定為真正，其據以依法處分之事實認定亦為真正無誤。
    本此公信原則，立法者以道路交通管理處罰條例第九十二條第三項之授權，賦予
    行政機關訂定違反道路交通管理事件統一裁罰基準及處理細則，使執勤員警得當
    機處分，以達其維護交通秩序、安全之行政目的。從而，本院經查既無任何證據
    足資證明執勤員警有何捏造事實違法取締之不法情事，則執勤員警本其維護交通
    秩序、安全職責所為之舉發，自應受到合法、正確之推定。至於異議人謂其行駛
    於中間車道，且同時前後左右三車道中有六、七部車同行云云，不論是否屬實，
    均不足執以質疑執勤員警取締超速違法之正確性。末查，異議人於本院訊問時陳
    稱「如果當場舉發的話，要我簽字，如果沒有簽字，就是有不合理所在，所以我
    要拒簽」，顯見異議人當時經警攔停填製舉發違反道路交通管理事件通知單予以
    當場舉發，其當場拒絕簽章，而上揭舉發違反道路交通管理事件通知單上業經警
    記明「交付拒簽」，依法即視為已收受，故異議人雖當場拒絕簽收該通知單，然
    對於本件事實之認定不生影響。綜上所述，異議人前揭所辯應不足採，其在高速
    公路行車未遵守速限規定之違規事實，洵堪認定。是原處分機關據以援引上開規
    定，裁處異議人即受處分人罰鍰新臺幣六千元並記違規點數一點，於法並無違誤
    ，本件聲明異議為無理由，應予駁回。
據上論斷，應依道路交通管理處罰條例第八十七條第二項，道路交通案件處理辦法第
十九條，裁定如主文。
中      華      民      國    九十三    年      三      月      九      日
                                  臺灣板橋地方法院交通法庭
          法  官  戴  嘉  清
右正本證明與原本無異。
如不服本裁定，應於裁定送達後五日內向本院提出抗告狀。
                                      書記官  陳  春  銘
中      華      民      國    九十三    年      三      月      九      日
